臺灣嘉義地方法院刑事判決
111年度訴字第188號
公  訴  人  臺灣嘉義地方檢察署檢察官
被      告  林晉佑



指定辯護人  劉育辰律師
上列被告因兒童及少年性剝削防制條例案件，經檢察官提起公訴
（111年度偵字第1595號），本院判決如下：
    主  文
甲○○犯引誘使少年製造猥褻行為之電子訊號罪，處有期徒刑壹年
捌月，緩刑肆年。
未扣案之裸露胸部電子訊號，沒收；未扣案之行動電話壹支（含
SIM卡壹張），沒收，於全部或一部不能沒收或不宜執行沒收時
，追徵其價額。
    犯 罪 事 實
一、甲○○於民國110年間，經由臉書社群網站結識代號BN000-S11
    101（96年生，真實姓名年籍詳卷，下稱A女）後，於111年1
    月19日某時許，在彰化縣○○鄉○○街000巷0號住處，以其所有
    之行動電話登入其臉書帳號後，以暱稱「晉佑親哥哥」使用
    Messenger傳送訊息予A女，請A女傳送本人照片供其閱覽，A
    女遂以Messenger傳送其臉部照片予甲○○。甲○○明知A女為12
    歲以上未滿18歲之少年，竟於111年1月19日23時52分後至翌
    日13時前，基於引誘少年製造猥褻行為電子訊號之接續犯意
    ，誘使A女拍攝裸露身體之照片供其觀覽，甲女遂以手機自
    行拍攝裸露胸部、全身裸露（已收回）、裸露下體（已收回
    ）之照片傳送與甲○○。甲○○再接續前揭犯意，誘使A女拍攝
    其尿尿時之影片，然經A女拒絕。
二、案經A女訴由嘉義縣警察局水上分局報告臺灣嘉義地方檢察
    署檢察官偵查起訴。　　
    理  由
一、按行政及司法機關所製作必須公開之文書，不得揭露足以識
    別前項被害人身分之資訊，兒童及少年性剝削防制條例第14
    條第2項定有明文。因本院製作之判決係屬必須公開之文書
    ，為免揭露告訴人A女（下稱A女）之身分，依上開規定，對
    於足資識別A女身分之資訊均予以隱匿，合先敘明。
二、證據能力
　　被告以外之人於審判外之陳述，雖不符刑事訴訟法第159條
    之1至第159條之4之規定，而經當事人於審判程序同意作為
    證據，法院審酌該言詞陳述或書面陳述作成時之情況，認為
    適當者，亦得為證據，刑事訴訟法第159條之5第1項定有明
    文。查檢察官、被告甲○○及其辯護人於言詞辯論終結前，對
    於下述本院採為認定犯罪事實依據之各項證據之證據能力，
    均同意有證據能力，本院審酌該等證據之取得過程並無瑕疵
    ，與本案待證事實間亦具有相當之關聯性，以之為本案證據
    並無不當，自得採為本件認定事實之基礎，先予說明。
三、上開犯罪事實，業據被告於警詢、偵查及本院審理時均坦承
    不諱（警卷第1-5頁、偵卷第13-14頁、本院卷第85頁），核
    與證人即告訴人A女於警詢及偵查時之證述相同（警卷第6-1
    0頁、偵卷第9頁）。並有兒少性剝削事件報告單、兒童少年
    保護通報表、代號與真實姓名對照表各1份、對話紀錄翻拍
    照片42張、臉書截圖2張附卷可憑（警卷密封袋）。是依上
    揭補強證據已足認被告於本院所為之任意性自白，核與事實
    相符。本件事證明確，被告犯行堪予認定，應依法論科。
四、至辯護人為釐清A女意願遭違反之程度而聲請傳喚A女，及聲
    請調查A女與被告之完整對話紀錄乙節，本院認A女於警詢、
    偵訊時之證述已明確，且卷附之對話紀錄前後連貫，已可清
    楚辨明被告與A女對話之脈絡，而無調查之必要。　　
五、論罪科刑
（一）按兒童及少年性剝削防制條例第36條第1項至第3項所列之
      罪，依其文義及體系解釋，乃依行為人對被害人施加手段
      之強弱，以及被害人自主意願之法益侵害高低程度之不同
      ，而予以罪責相稱之不同法定刑，一方面期使規範密度周
      全，達到保障兒童及少年權益之立法目的，另方面亦為符
      罪刑相當原則、比例原則之憲法要求，故其第1項規定拍
      攝、製造兒童或少年為性交或猥褻行為之圖畫、照片、影
      片、影帶、光碟、電子訊號或其他物品之罪，屬基本規定
      ，即凡行為人於未滿18歲之人知情同意而為拍攝、製造性
      交或猥褻行為之電子訊號等均屬之，又倘行為人採行積極
      之手段，以招募、引誘、容留、媒介、協助或以他法，使
      兒童或少年被拍攝、製造性交或猥褻行為者，則合致於第
      2項之規定，而該規定所指之「引誘」，係指勸導或誘惑
      原無意被拍攝、製造性交、猥褻行為之電子訊號等之兒童
      或少年，使其產生被拍攝、製造之意思，至於招募、容留
      、媒介、協助等行為對象，則包含被害人已具有被拍攝、
      製造性交或猥褻行為之意思，惟若行為人採行之手段，以
      達強暴、脅迫、藥劑、詐術、催眠術或其他違反本人意願
      之方法而為之者，則屬該條第3項之罪，該罪之「違反本
      人意願之方法」，係指其所列舉之強暴、脅迫、藥劑、詐
      術、催眠術以外，其他一切違反被害人意願之方法而言，
      且不以類似於所列舉之強暴、脅迫、藥劑、詐術及催眠術
      等方法為必要，只要其所為具有壓制或妨礙被害人意思自
      由之作用者，即合於「違反本人意願之方法」之要件。又
      與「被拍攝」並列之「製造」，並未限定其方式，自不以
      「他製」為必要，其文義涵攝被害人自行拍攝（即自拍）
      及自行製造之行為，更與是否大量製造無關；而所謂「猥
      褻行為」，係指性交以外，在客觀上足以誘起他人性慾，
      在主觀上足以滿足自己性慾之一切行為（最高法院110年
      度台上字第3775號、110年度台上字第2208號判決意旨參
      照）。
（二）又電子訊號通常可分為「數位訊號」及「類比訊號」二種
      ，如行為人以行動電話或電子數位機器所拍攝之裸照，係
      利用影像感應功能，將物體所反射的光轉換為數位訊號，
      壓縮後儲存於內建的記憶體或記憶卡上，再透過電子視覺
      化顯示器（Electronic visual display），讓電子訊號
      可以被視覺化，在如包括電視、電腦與平板等顯示器上輸
      出，在無證據證明該等數位訊號已經過沖洗或壓製之過程
      而成為實體物品（如錄影帶、光碟、相紙等）前，該行為
      人所要求拍攝製造者，應僅屬於「電子訊號」階段。經查
      ，本案所製造之A女裸露胸部、全身、下體照片，及A女尚
      未拍攝之尿尿影片，均未經被告沖洗或壓製之過程而成為
      實體物品，應屬於電子訊號。
（三）觀被告與A女之對話內容略為「被告：我陪你一輩子吧願
      意嗎？A女：哥哥願意的話，當然是可以的。（略）被告
      ：可是哥哥想看你身體不知道可不可以答應我，願意嗎妹
      妹？A女：不太好、不好看。被告：呐我走了，拜託嗎？A
      女：別阿，哥哥我錯了（傳送身體裸露照片）被告：哥哥
      想看你尿尿地方可以嗎，一次就好，真的要離開了。（A
      女傳送裸露胸部照片）A女：能不要嗎？用拍的能嗎？全
      身很難、別哭嘛、好吧、晚安」等語，有對話紀錄翻拍照
      片1份在卷可查（警卷密封袋）。A女於警詢時陳稱：被告
      向我索取裸照的事情，沒有造成我身體、心靈上的傷害，
      感受還好等語（警卷第9頁）。可知被告係勸誘原無意拍
      攝上開照片之A女拍攝上開照片，尚未達脅迫或違反A女意
      願等壓制A女意思自由之程度。自上開對話紀錄觀之，被
      告以拜託、請求、如A女不同意，自己就離開等語為由，
      誘使原無意拍攝之A女產生自行拍攝上開裸露胸部、全身
      、下體之數位照片、尿尿數位影片之決意。衡諸上開最高
      法院判決要旨，自屬於「引誘」及「製造」之行為；又A
      女自行拍攝並傳送與被告之上開數位照片，客觀上應足以
      引起刺激、誘起他人性慾，並引起普通一般人羞恥感，而
      侵害性的道德感情，被告誘使A女拍攝上開照片供己觀賞
      ，主觀上顯係為滿足自己性慾，自該當於「猥褻行為」。
（四）觀被告與A女之對話紀錄，被告能明確表達其欲望，其與A
      女之談話亦無溝通困難、各說各話之情形，被告行為時之
      思考能力、行為能力，顯然未有欠缺或減低之情形。故辯
      護人請求鑑定被告行為時之精神狀況，本院認亦無調查之
      必要。　　　
（五）核被告所為，係犯兒童及少年性剝削防制條例第36條第2
      項之引誘使少年製造猥褻行為之電子訊號罪。被告基於引
      誘A女製造猥褻行為之電子訊號之單一犯罪決意，誘使A女
      接續自行拍攝裸露胸部、全身、下體之照片後，再引誘A
      女拍攝尿尿之影片遭拒，係於密接之時、地為之，數個行
      為間之獨立性薄弱，難以強行分開，且侵害之法益同一，
      依一般社會通念及刑法評價，應視為數舉動接續實行而為
      包括之一行為予以評價，較為合理，應認屬接續犯，應論
      以一引誘使少年製造猥褻行為之電子訊號罪。被告引誘A
      女製造尿尿影片（猥褻行為之電子訊號）未遂之行為，已
      與前揭行為論以接續犯，不另論罪。公訴意旨認其係犯同
      條第3項之以脅迫或其他違反本人意願之方法，使少年製
      造猥褻行為之照片罪，及同條第5項、第3項之以脅迫或其
      他違反本人意願之方法，使少年製造猥褻行為之影片未遂
      罪，尚有誤會，業據說明如上。爰依法變更起訴法條，並
      當庭告知被告所犯法條（本院卷第84頁）。
（六）按犯罪之情狀顯可憫恕，認科以最低刑度仍嫌過重者，得酌量減輕其刑，刑法第59條定有明文。前揭規定係立法者賦予審判者之自由裁量權，俾就具體之個案情節，於宣告刑之擇定上能妥適、調和，以濟立法之窮。是該條所謂犯罪之情狀，乃泛指與犯罪相關之各種情狀，自亦包含同法第57條所定量刑斟酌之事項。是於裁判上酌減其刑時，應就犯罪之一切情狀（包括刑法第57條所列舉之10款事項），予以全盤考量，審酌其犯罪有無可憫恕之事由，即有無特殊之原因與環境，在客觀上足以引起一般同情，以及宣告法定低度刑，是否猶嫌過重等等，以為判斷（最高法院104年度台上字第277號、102年度台上字第2513號判決意旨參照）。查被告所犯之引誘使少年製造猥褻行為之電子訊號罪，其立法目的係為防制兒童及少年遭受任何形式之性剝削，保護其身心健全發展，然該罪之法定刑為「3年以上7年以下有期徒刑，得併科新臺幣300萬元以下罰金」，刑度非輕；又本院審酌被告為上揭行為時，與A女互有好感，被告甫滿18歲，因一時個人慾念而誘使A女製造猥褻行為之數位照片、影片，並傳送給被告以供其欣賞、收藏，其行為固不可取，惟被告之犯罪手段尚屬平和，要與其他無特殊親暱關係或以金錢交易之犯罪情狀有別，又被告犯後終能坦承犯行，並已與A女及其法定代理人和解成立，有和解書1份在卷可查（警卷密封袋），A女及其法定代理人並表示願意原諒被告，對於被告刑度無意見等語，有本院電話記錄2份在卷可憑（本院卷第43、49頁）。被告於本案行為前，亦無經法院論罪科刑之紀錄，有臺灣高等法院被告前案紀錄表1份附卷可憑。衡諸上情，被告此部分犯行縱科以法定最輕本刑有期徒刑3年，與其行為之罪責相較，仍屬情輕法重，其犯罪情狀在客觀上足以引起一般之同情而尚堪憫恕，爰依刑法第59條規定，酌量減輕其刑。
（七）爰審酌被告明知A女為未滿18歲之少年，因其身體、心智發育尚未成熟，無成熟之性自主及判斷能力，被告行為時則為甫滿18歲之人，對兩性間正值好奇之期；其引誘A女拍攝上開猥褻照片、影片對A女之身心人格之健全發展有不良影響；其坦承犯行，並已與A女及其法定代理人達成和解；被告有中度身心障礙證明（本院卷第37頁），目前從事洗車、擦車工作，有加保申報表1份附卷可查（本院卷第71頁）；高職畢業，未婚，無子，家境普通等一切情狀，量處如主文所示之刑。
（八）被告未曾因故意犯罪受有期徒刑以上刑之宣告，有臺灣高
      等法院被告前案紀錄表1份在卷可稽，其年紀尚輕、涉世
      未深、思慮欠周，致觸犯刑章，經此刑事追訴程序，當知
      警惕，信無再犯之虞，其已與告訴人及其法定代理人達成
      和解，且告訴人之法定代理人亦表示同意給予被告緩刑，
      有上開電話記錄1份存卷可查，本院認所宣告之刑以暫不
      執行為適當，爰宣告緩刑4年，以啟自新。又被告並非成
      年人，故無兒童及少年福利與權益保障法第112條之1第1
      項緩刑期內應付保護管束規定之適用，附此說明。
六、沒收部分
（一）按兒童及少年性剝削防制條例第36條第1項至第4項之物品
      ，不問屬於犯罪行為人與否，沒收之，同條例第36條第6
      項定有明文。又對照刑法針對散布猥褻物品罪之沒收規定
      （第235條第3項），其標的包括「文字、圖畫、聲音或影
      像之附著物」及「物品」一節觀之，依體系解釋，兒童及
      少年性剝削防制條例第36條第6項所稱「物品」應係指同
      條第1至4項規範猥褻行為之物品本身（即圖畫、照片、影
      片、影帶、光碟、電子訊號或其他物品）。經查，被告係
      以未扣案、其所有之行動電話，接收引誘A女製造猥褻行
      為之電子訊號，就A女尚未收回之裸露胸部電子訊號，依
      兒童及少年性剝削防制條例第36條第6項規定，應宣告沒
      收。又上開電子訊號難以量化價值，如宣告追徵，欠缺刑
      法上重要性，故於無法沒收時，不予追徵價額。
（二）又未扣案手機1支（含SIM卡1張）為被告所有，係其為本
      案犯行時聯絡A女及接收上開電子訊號之用，經被告供承
      明確（本院卷第85頁），而屬供本案犯罪所用之物，應依
      刑法第38條第2項前段宣告沒收，於全部或一部不能沒收
      或不宜執行沒收時，依同條第4項規定，追徵其價額。　
據上論斷，應依刑事訴訟法第299條第1項前段、第300條（依刑
事裁判精簡原則，僅記載程序法條文），判決如主文。
本案經檢察官吳咨泓提起公訴，檢察官楊麒嘉到庭執行職務。
中　　華　　民　　國　　111 　年　　6 　　月　　30　　日
                  刑事第八庭  審判長法　官　謝其達
　　　　　　　　　　　　　　　　　　法　官  盧伯璋
　　　　　　　　　　　　　　　　　　法　官  鄭諺霓
以上正本證明與原本無異。
如不服本判決應於收受判決後20日內向本院提出上訴書狀，並應
敘述具體理由；其未敘述上訴理由者，應於上訴期間屆滿後20日
內向本院補提理由書（均須按他造當事人之人數附繕本）「切勿
逕送上級法院」。告訴人或被害人如對於本判決不服者，應具備
理由請求檢察官上訴，其上訴期間之計算係以檢察官收受判決正
本之日期為準。　　　　　　　　　
中　　華　　民　　國　　111 　年　　6 　　月　　30　　日
                                    書記官　李玫娜
附錄論罪法條　
兒童及少年性剝削防制條例第36條第2項　　　　　　　　　　招募、引誘、容留、媒介、協助或以他法，使兒童或少年被拍攝、製造性交或猥褻行為之圖畫、照片、影片、影帶、光碟、電子訊號或其他物品，處3年以上7年以下有期徒刑，得併科新臺幣300萬元以下罰金。